臺灣桃園地方法院民事裁定
111年度法字第25號
聲  請  人  黃永松  


代  理  人  黃仕偉  
相  對  人  財團法人新莊社區發展協會新莊國民小學文教基金
            會        


上列聲請人聲請修改捐助章程，本院裁定如下：
    主  文
財團法人新莊社區發展協會新莊國民小學文教基金會捐助章程第
十七條、第十八條，准予變更如附表「修正條文」欄所示。
聲請程序費用新臺幣壹仟元由聲請人負擔。
    理  由
一、按捐助章程，應訂明法人目的及所捐財產；財團之組織及其
    管理方法，由捐助人以捐助章程或遺囑定之；捐助章程或遺
    囑所定之組織不完全，或重要之管理方法不具備者，法院得
    因主管機關、檢察官或利害關係人之聲請，為必要之處分；
    為維持財團之目的或保存其財產，法院得因捐助人、董事、
    主管機關、檢察官或利害關係人之聲請，變更其組織，民法
    第61條第2項、第62條及第63條分別定有明文。是得依上開
    規定聲請為必要處分或變更組織者，須以財團法人組織不完
    全、重要管理方法不具備為要件。又民法第62條所謂財團之
    組織不完全，例如財團內部之董事會或監察人之組織不完全
    者是；所謂重要之管理方法，係指例如董監事之任免方式、
    董事會執行事務之決議方法及財團財產之管理方法等事項。
    如不屬於上述事項之章程變更，則衹需取得目的事業主管機
    關之許可，即可聲請該管法院辦理變更登記。
二、聲請意旨略以：聲請人為相對人之董事長，相對人於民國11
    1年4月26日經第9屆第1次董監事會議決議修改相對人如附表
    所示之捐助章程，爰依民法第62條、第63條規定，聲請准予
    變更系爭條文等語。
三、經查，聲請人主張之上開事實，業據聲請人提出相對人之新
    捐助章程、組織及捐助章程變更前後對照表、桃園市政府教
    育局核准函、董監事會會議記錄及簽到單、董事長身分證明
    文件等件附卷可參（見本院卷第7至25頁），經核相對人之
    捐助章程第十七條、第十八條屬完備財團法人之組織及其重
    要管理方法之變更，與該財團法人之成立宗旨、精神並不違
    背，亦無抵觸民法有關法人之規定，應予准許。
四、依非訟事件法第21條第1 項前段、第24條第1 項，裁定如主
    文。
中　　華　　民　　國　　111 　年　　8 　　月　　22　　日
                  民事第三庭    法　官　許容慈
正本係照原本作成。
如不服本裁定應於送達後10日內向本院提出抗告狀，並應繳納抗告費新台幣1000元。　　　　　　　　　　　　　　　　　　
中　　華　　民　　國　　111 　年　　8 　　月　　23　　日
                                書記官  邱佑儒
修正條文 原條文 說明 第十七條 本會董事會每半年至少開會一次，必要時得召開臨時會議，會議由董事長召集之，並擔任主席，須有過半數董事出席始得開會。對於議案之表決，以出席董事過半數同意並函報主管機關備查。但有下列重要事項之決議應有三分之二以上董事之出席，出席過半數之同意始得決議，並經主管官署核准後發生效力。   ⑴章程變更之擬議，如有民法第六十二、六十三條情形，並應經過法院為必要處分。   ⑵不動產處分之擬議。   ⑶解散之擬議。 召開董事會之前十日，應將開會通知連同議案送達各董事，會後並將董事會議記錄呈報主管機關核備。　　 第十七條 本會董事會每年至少開會二次，必要時得召開臨時會議，會議由董事長召集之，並擔任主席，須有過半數董事出席始得開會。對於議案之表決，以出席董事過半數同意並函報主管機關備查。但有下列重要事項之決議應有三分之二以上董事之出席，出席過半數之同意始得決議，並經主管官署核准後發生效力。   ⑴章程變更之擬議，如有民法第六十二、六十三條情形，並應經過法院為必要處分。   ⑵不動產處分之擬議。   ⑶解散之擬議。 召開董事會之前十日，應將開會通知連同議案送達各董事，會後並將董事會議記錄呈報主管機關核備。 依財團法人法第43條第2項，董事會由董事長召集，每半年至少開會一次。 第十八條 本會設置監察人會，負責稽核會計及行使監察職權。監察人會由監察人四人組成，並由監察人互推一人為常務監察人，連選得連任，監察人之選聘，任期與董事同，監察人會每半年至少開會一次，必要時得召開臨時會議。 第十八條 本會設置監察人會，負責稽核會計及行使監察職權。監察人會由監察人五人組成，並由監察人互推一人為常務監察人，連選得連任，監察人之選聘，任期與董事同，監察人會每年至少開會二次，必要時得召開臨時會議。 依財團法人法第39條第2項，民間捐助之財團法人得置監察人，監察人之名額不得逾董事名額三分之一。